【裁判字號】    99,訴,599
【裁判日期】    990331
【裁判案由】    毒品危害防制條例
【裁判全文】
臺灣板橋地方法院刑事判決               99年度訴字第599號
公  訴  人  臺灣板橋地方法院檢察署檢察官
被      告  甲○○
上列被告因違反毒品危害防制條例案件，經檢察官提起公訴（99
年度毒偵字第479號），被告於準備程序中就被訴事實為有罪之
陳述，經本院合議庭裁定改以簡式審判程序審理，判決如下：
    主  文
甲○○施用第一級毒品，累犯，處有期徒刑壹年，扣案葡萄糖白
粉貳包、葡萄糖殘渣袋參只、電子磅秤壹台、搗藥缽壹組、注射
針筒伍支、分裝杓壹支、分裝夾鏈袋壹佰玖拾參只均沒收。又施
用第二級毒品，累犯，處有期徒刑伍月，扣案吸食器壹組沒收。
應執行有期徒刑壹年貳月，扣案葡萄糖白粉貳包、葡萄糖殘渣袋
參只、電子磅秤壹台、搗藥缽壹組、注射針筒伍支、分裝杓壹支
、分裝夾鏈袋壹佰玖拾參個及吸食器壹組均沒收。
    事  實
一、甲○○前因施用毒品案件，經本院以八十九年度毒聲字第六
    九一號裁定送觀察、勒戒，因認無繼續施用毒品傾向，於八
    十九年六月八日執行完畢釋放出所，並由臺灣板橋地方法院
    檢察署檢察官以八十九年度毒偵緝字第六五八號為不起訴處
    分確定；又於上開觀察、勒戒執行完畢後五年內之九十四年
    間一、二月間起至同年九月間，犯連續施用第一級、第二級
    毒品罪，經本院以九十四年度訴字第一九四九號判處有期徒
    刑十月、四月，應執行有期徒刑一年，上訴後經臺灣高等法
    院以九十五年度上訴字第四四三三號駁回上訴而確定，嗣經
    同法院以九十六年度聲減字第一六一一號就上開二罪裁定減
    為有期徒刑五月、二月，應執行有期徒刑六月確定；復於九
    十五年間因施用第一級、第二級毒品案件，經本院以九十六
    年度訴字第六三四號判處有期徒刑十一月、五月，應執行有
    期徒刑一年二月確定，嗣經本院以九十六年度聲減字第三六
    六０號裁定減為有期徒刑五月十五日、二月十五日，應執行
    有期徒刑七月確定；再於九十六年間因施用第一級、第二級
    毒品案件，經臺灣桃園地方法院以九十六年度訴字第一二八
    九號判處有期徒刑十月、四月，應執行有期徒刑一年確定，
    嗣經同法院以九十六年度聲減字第九０三八號裁定減為有期
    徒刑五月、二月，應執行有期徒刑六月確定。上開各罪刑經
    接續執行，於九十七年七月三日假釋出監並付保護管束，至
    九十七年十月十七日保護管束期滿，假釋未經撤銷，以已執
    行論（於本案構成累犯）。
二、詎甲○○明知海洛因、甲基安非他命分別係毒品危害防制條
    例所規定之第一級、第二級毒品，不得非法持有、施用，竟
    於上開觀察、勒戒執行完畢釋放後五年內，犯施用第一級毒
    品、第二級毒品罪並經法院科刑處罰，復基於施用第一級毒
    品海洛因之犯意，於九十八年十二月二十九日上午八時許，
    在臺北縣三峽鎮○○路五巷四四號二樓租屋處，以將毒品海
    洛因摻入葡萄糖白粉並加水稀釋而置於注射針筒內，注射至
    身體之方式，施用第一級毒品海洛因；甲○○另基於施用第
    二級毒品甲基安非他命之犯意，於九十八年十二月二十八日
    下午六時許（起訴書略載為同月三十日為警查獲採尿前九十
    六小時內之某時），在上址租屋處，以將毒品甲基安非他命
    置於吸食器內並加熱燒烤吸聞煙霧之方式，施用第二級毒品
    甲基安非他命。嗣經警持本院核發之搜索票，於九十八年十
    二月二十九日下午七時許，在臺北縣三峽鎮○○路五巷四四
    號後方鐵皮屋搜索查獲甲○○，並扣得甲○○所有供施用海
    洛因犯罪所用或預備使用之葡萄糖白粉二包（起訴書漏載）
    、葡萄糖殘渣袋三只、電子磅秤一台、搗藥缽一組、注射針
    筒五支、分裝杓一支、分裝夾鏈袋一百九十三個及供其施用
    甲基安非他命所用之吸食器一組；再經警採集甲○○之尿液
    送驗，結果呈毒品海洛因代謝物嗎啡、甲基安非他命陽性反
    應，始悉上情。
三、案經臺北縣政府警察局三峽分局報請臺灣板橋地方法院檢察
    署檢察官偵查起訴。
    理  由
一、訊據被告甲○○對於上揭時地，施用第一級毒品海洛因、第
    二級毒品甲基安非他命等事實，於偵查及本院審理中坦承不
    諱，並有其所有供施用海洛因時所用或預備使用之葡萄糖白
    粉二包（即扣押物品目錄表編號、記載扣案之「海洛因
    」二包，上開扣案粉末經送法務部調查局鑑定並未發現含法
    定毒品成分，有該局濫用藥物實驗室九十九年一月二十七日
    鑑定書影本在卷可稽）、葡萄糖殘渣塑膠袋三只、電子磅秤
    一台、搗藥缽一組、注射針筒五支、分裝杓一支、分裝袋一
    百九十三只，及其施用甲基安非他命所用之吸食器一組等物
    扣案可資佐證。又被告經警查獲所採集尿液經送鑑定，亦呈
    海洛因代謝物嗎啡、甲基安非他命陽性反應，有臺灣檢驗科
    技股份有限公司九十九年一月二十一日（檢體編號Ｌ000
    0000號）濫用藥物檢驗報告、姓名及代碼對照表各一紙
    在卷可稽。再者，被告前有事實欄所載觀察、勒戒執行完畢
    ，及其於觀察、勒戒執行完畢後五年內犯施用第一級、第二
    級毒品罪並經法院科刑處罰之犯罪科刑紀錄等情，亦有臺灣
    高等法院被告前案紀錄表附卷可憑，足認被告係觀察、勒戒
    執行完畢釋放後五年內犯施用第一級毒品、第二級毒品罪，
    再犯本案施用第一級、第二級毒品罪，依毒品危害防制條例
    第二十三條第二項規定，應依法追訴處罰。本案事證明確，
    被告犯行洵堪認定，應依法論科。
二、按海洛因、甲基安非他命係毒品危害防制條例第二條第二項
    第一款、第二款所明定之第一級、第二級毒品，不得非法持
    有、施用。核被告所為，係犯毒品危害防制條例第十條第一
    項之施用第一級毒品海洛因罪，及同條第二項之施用第二級
    毒品甲基安非他命罪。被告施用第一級毒品海洛因前持有海
    洛因，施用第二級毒品甲基安非他命前持有甲基安非他命之
    低度行為，應分別為施用海洛因、甲基安非他命之高度行為
    所吸收，均不另論罪。被告所犯上開施用第一級毒品、第二
    級毒品罪，犯意個別，行為互殊，應予分論併罰。查被告有
    事實欄所載之犯罪有期徒刑執行完畢紀錄，有前開臺灣高等
    法院被告前案紀錄表在卷可按，其於有期徒刑之執行完畢後
    五年內，故意再犯本件有期徒刑以上刑之罪，均為累犯，應
    依刑法第四十七條第一項之規定加重其刑。爰審酌被告犯罪
    之動機、目的、手段、犯罪所生之危害，被告前有施用毒品
    經觀察、勒戒及施用毒品犯罪執行紀錄，仍未能戒除施用毒
    品之惡習，顯見其自制力薄弱，兼衡被告施用毒品戕害一己
    之身心健康，尚未對他人造成損害，及其國中學歷之智識程
    度，暨犯罪後坦承犯行之態度等一切情狀，分別量處如主文
    所示之刑，並定其應執行之刑。
三、本案扣案之葡萄糖白粉二包、葡萄糖殘渣袋三只、電子磅秤
    一台、搗藥缽一組、注射針筒五支、分裝杓一支、分裝夾鏈
    袋一百九十三個，係被告所有供其施用毒品海洛因犯罪時所
    用或預備使用之物，而扣案之吸食器一組，則係被告所有供
    其施用毒品甲基安非他命犯罪所用之物，以上各節業據被告
    於審理中供明在卷，爰依刑法第三十八條第一項第二款規定
    宣告沒收之。
據上論斷，應依刑事訴訟法第二百七十三條之一第一項、第二百
九十九條第一項前段，毒品危害防制條例第十條第一項、第二項
，刑法第十一條前段、第四十七條第一項、第五十一條第五款、
第三十八條第一項第二款判決如主文。
本案經檢察官張世聰到庭執行職務。
中    華    民    國    99    年    3     月    31    日
                  刑事第九庭  法  官  楊 志 雄
以上正本證明與原本無異。
如不服本判決，應於收受送達後十日內向本院提出上訴書狀，其
未敘述上訴之理由者並得於提起上訴後十日內向本院補提理由書
（均須按他造當事人之人數附繕本）。
                              書記官  陳 春 銘
中    華    民    國    99    年    3     月    31    日
附錄本案論罪科刑法條全文：
毒品危害防制條例第十條
施用第一級毒品者，處六月以上五年以下有期徒刑。
施用第二級毒品者，處三年以下有期徒刑。

司法院資訊處製作；財團法人民間司法改革基金會備份。
